【裁判字號】    99,訴,2349
【裁判日期】    991231
【裁判案由】    返還消費借貸款
【裁判全文】
臺灣板橋地方法院民事判決              99年度訴字第2349號
原      告  第一商業銀行股份有限公司
法定代理人  蔡慶年
訴訟代理人  柯淑麗
被      告  東新木業有限公司
兼法定代理
人          鄭振明
被      告  蔡淑惠
上列當事人間請求返還消費借貸款事件，經本院於民國99年12月
22日言詞辯論終結，判決如下：
    主  文
被告應給付原告新臺幣貳佰參拾伍萬參仟玖佰伍拾柒元，及自民
國九十九年七月二十四日起至清償日止，按年息百分之四點五八
計算之利息，並自民國九十九年八月二十四日起至清償日止，其
逾期在六個月以內者，按上開利率百分之十，逾期超過六個月者
，按上開利率百分之二十計付違約金。
訴訟費用由被告連帶負擔。
    事實及理由
一、原告主張：被告東新木業有限公司邀同被告鄭振明、蔡淑惠
    為連帶保證人，於民國98年10月23日向原告借款2 筆共新臺
    幣（下同）300 萬元，約定借款期間自民國98年10月23日起
    至101 年10月23日止，借款利率依原告公告之基準利率加年
    利率百分之2.01（逾期日為年利率百分之4.58）按月計息，
    並依年金法按月平均攤付本息，未依約繳付利息或到期不履
    行時，除依上開約定利率計付遲延利息外，其逾期在6 個月
    以內者，按約定利率百分之10，逾期超過6 個月之部分，按
    約定利率百分之20加付違約金。詎被告東新木業有限公司自
    99年7 月24日起即未依約攤付借款本息，迭經催討無效，依
    約所有借款視為全部到期，尚餘借款本金2,353,957 元及自
    99年7 月24日起之利息、違約金應即全部清償，被告鄭振明
    、蔡淑惠為連帶保證人，自應負連帶清償責任，為此依消費
    借貸及連帶保證之法律關係，請求被告等連帶返還借款，併
    聲明：如主文第一項所示。
二、被告方面：被告等均未於言詞辯論期日到場，亦未提出書狀
    作任何有利於己之聲明或陳述。
三、得心證之理由：
    經查，原告主張之前揭事實，業據提出與所述相符之保證書
    、約定書、借據及基準利率表等件影本為證（見本院卷第6
    至12頁）；而被告等已於相當時期受合法之通知，於言詞辯
    論期日不到場，亦未提出相關書狀爭執，依民事訴訟法第280
    條第3 項前段、第1 項規定，視同自認，是本件原告之主張
    ，應信為真實。從而，原告主張依消費借貸及連帶保證之法
    律關係，訴請被告等連帶清償如主文第一項所示之本金、利
    息及違約金，為有理由，應予准許。
四、結論：本件原告之訴為有理由，依民事訴訟法第385 條第1
    項、第78條、第85條第2項，判決如主文
中    華    民    國    99    年    12    月    31    日
                  民事第二庭    法  官  張筱琪
以上正本係照原本作成
如對本判決上訴，須於判決送達後20日內向本院提出上訴狀
中    華    民    國    99    年    12    月    31    日
                                書記官  連思斐

司法院資訊處製作；財團法人民間司法改革基金會備份。
